【裁判字號】    98,裁,1664
【裁判日期】    980709
【裁判案由】    地上權登記
【裁判全文】
最  高  行  政  法  院  裁  定
                                      98年度裁字第1664號
上  訴  人  甲○○
被 上訴 人  花蓮縣鳳林地政事務所
代  表  人  乙○○
上列當事人間地上權登記事件，上訴人對於中華民國98年3月11
日臺北高等行政法院97年度訴字第2879號判決，提起上訴，本院
裁定如下：
    主  文
上訴駁回。
上訴審訴訟費用由上訴人負擔。
    理  由
一、按對於高等行政法院判決之上訴，非以其違背法令為理由，
    不得為之，行政訴訟法第242條定有明文。是對於高等行政
    法院判決上訴，非主張該判決違背法令以為上訴理由即屬不
    應准許，自應認為不合法而駁回之。
二、緣上訴人於民國97年7月8日以鳳地一字第24730號土地登記
    申請書，向被上訴人申請就花蓮縣光復鄉○○段933地號，
    面積約226.8平方公尺部分土地（下稱系爭土地），因時效
    完成取得地上權登記。案經被上訴人審查，認為系爭土地係
    農業發展條例第3條第11款所稱之耕地，且使用違反土地使
    用管制，依法不得申請時效取得地上權，爰依土地登記規則
    第57條第1項第2款規定，以97年7月9日鳳地駁字第000061號
    駁回通知書駁回上訴人申請（下稱原處分），上訴人不服，
    提起訴願，遭駁回後，遂提起本件行政訴訟。
三、本件上訴人對於臺北高等行政法院判決上訴，係以：上訴人
    自58年間即遷入系爭土地上建物，於74年10月8日起並繼任
    為戶長，故至系爭土地於87年5月13日辦理地籍重測，編列
    為耕地止，前後完成時效取得期間，故已有時效完成取得地
    上權登記之請求權存在。嗣至上訴人向被上訴人申請時效取
    得地上權登記（97年7月8日）止，持續占有時間亦已逾20年
    以上。故按行政院57年6月5日台57內字第4423號令，系爭土
    地上之建物既係在都市計畫公布實施以前完成，則上訴人自
    得憑其繳納水費及電費，於符合民法第772條準用第769條規
    定時，依土地登記規則第113條規定申請為地上權登記云云
    。原審斟酌民法第772條準用第769條之規定，請求登記為地
    上權人者，其主張地上權所附著之標的土地，必須其公法上
    之使用管制與地上權之存在不相衝突，占有人始得請求登記
    為地上權人，否則其請求即不應准許。本件系爭土地於74年
    經花蓮縣政府（74）府地用字第66779號非都市土地使用編
    定公告為一般農業區農牧用地（原處分卷第17頁），自公告
    確定時起，性質上即屬農業發展條例第3條第11款規定之耕
    地，以農業使用為限，不適於以建築物之存在而取得地上權
    。且縱認上訴人自58年即開始占有使用，至74年編定為一般
    農業區農牧用地止，未滿20年，亦不符合時效取得之要件，
    從而被上訴人駁回上訴人之申請，洵屬有據，原審遞予維持
    並無違誤。上訴意旨，無非一再重述其在原審起訴之理由，
    而未具體說明原判決違背何項法令、不適用或如何適用不當
    之具體情事，即非主張原判決違背法令以為上訴理由，依首
    開規定及說明，其上訴為不合法，應予駁回。
四、據上論結，本件上訴為不合法。依行政訴訟法第249條第1項
    前段、第104條、民事訴訟法第95條、第78條，裁定如主文
中    華    民    國    98    年    7     月    9     日
                    最高行政法院第七庭
                        審判長法官  藍  獻  林
                              法官  廖  宏  明
                              法官  張  瓊  文
                              法官  姜  素  娥
                              法官  林  文  舟
以  上  正  本  證  明  與  原  本  無  異
中    華    民    國    98    年    7     月    9     日
                              書記官  阮  思  瑩


司法院資訊處製作；財團法人民間司法改革基金會備份。
